# 无形资产入账

提问人：二月风筝 时间：2023-09-07 09:32:26
陈版主：
咨询一个无形资产入账价值问题，背景如下：
A公司 2015 年与某市人民政府签署《投资协议》，在某市规划范围内建设物流园区。投资协议约定：A公司所取得土地使用权价格为该地区工业用最低价，土地使用权通过公开招牌挂方式出让，公开招牌挂价格与协议最低价格之间的差额，市政府作为项目扶持资金在 30 个工作日内等额扶持该项目。截止 2022 年底，取得土地使用权共支付土地款 3 亿元，同时收到扶持资金 1 亿元。
问题：无形资产入账价值是 3 亿元还是 2 亿元？收到的 1 亿元扶持资金是否作为政府补助计入递延收益核算？

回答人：chenyiwei
该 1 亿元属于与资产（该土地使用权）相关的政府补助。你说的两种处理方法均可，关键看该企业对此类政府补助是采用总额法还是净额法核算。
根据政府补助准则的官方解读：
二、关于政府补助的会计处理方法
政府补助有两种会计处理方法：总额法和净额法。总额法是在确认政府补助时，将其全额一次或分次确认为收益，而不是作为相关资产账面价值或者成本费用等的扣减。净额法是将政府补助确认为对相关资产账面价值或者所补偿成本费用等的扣减。
企业应当根据经济业务的实质，判断某一类政府补助业务应当采用总额法还是净额法。通常情况下，对同类或类似政府补助业务只能选用一种方法，同时，企业对该业务应当一贯地运用该方法，不得随意变更。企业对某些补助只能采用一种方法，例如，对一般纳税人增值税即征即退只能采用总额法进行会计处理。